臺灣臺北地方法院刑事判決
110年度審訴字第1062號
公  訴  人  臺灣臺北地方檢察署檢察官
被      告  李志瑋

上列被告因傷害案件，經檢察官提起公訴（109年度偵字第28806
號），被告於本院準備程序中就被訴事實為有罪之陳述，經本院
合議庭裁定由受命法官獨任逕以簡式審判程序審理，判決如下：
    主  文
李志瑋共同犯傷害罪，處有期徒刑拾壹月；未扣案供犯罪所用之
露營刀壹支、折疊刀壹支及熱熔膠條壹支均沒收，於全部或一部
不能沒收或不宜執行沒收時，追徵其價額。
    事  實
一、李志瑋、丁志興、李政鴻（丁志興、李政鴻所犯本件傷害犯
    行，由本院另行審結）於民國109年10月19日晚間11時50分
    許，由李政鴻駕駛李志瑋持用之車牌號碼000-0000號自用小
    客車，搭載李志瑋、丁志興前往臺北市萬華區漢口街二段與
    昆明街交岔路口接載友人林佳鋐（無證據足認林佳鋐與丁志
    興、李政鴻、李志瑋犯行間具有犯意聯絡及行為分擔）欲一
    同飲酒。李志瑋、丁志興、李政鴻在上開交岔路口停等時，
    因丁志興持槍型打火機點火抽菸，適行經該處之宋杰峰見狀
    認遭丁志興持該槍型打火機瞄準而屬挑釁舉動，遂上前與丁
    志興、李政鴻、李志瑋理論，進而互相推擠、拉扯。嗣因李
    志瑋認其右手臂疑似遭宋杰峰持不詳物品劃傷（宋杰峰所涉
    傷害犯行，另經本院公訴不受理），丁志興、李政鴻及李志
    瑋竟基於傷害宋杰峰身體之犯意聯絡，先前往前開小客車內
    ，由李志瑋取出露營用刀械1支；丁志興取出摺疊刀1支；李
    政鴻取出熱熔膠條1支，三人旋返回宋杰峰所在處，李志瑋
    即持上開露營刀刺向宋杰峰腹部，李政鴻則持上開熱熔膠條
    毆打宋杰峰，丁志興則持折疊刀在旁助勢威嚇，以此方式共
    同傷害宋杰峰，致宋杰峰因此受有腹部刀傷及臟器外露之傷
    害，李志瑋、丁志興、李政鴻見狀，旋由李志瑋駕駛前開小
    客車搭載丁志興、李政鴻逃逸，並將上開露營用刀械、折疊
    刀及熱熔膠條等物加以丟棄。嗣警獲報趕往現場，調取監視
    器畫面鎖定李志瑋、丁志興、李政鴻涉有重嫌，遂持檢察官
    核發之拘票拘提李志瑋、丁志興及李政鴻到案，因而查悉上
    情。
二、案經宋杰峰訴由臺北市政府警察局萬華分局報告臺灣臺北地
    方檢察署檢察官偵查起訴。
    理  由
一、本件被告李志瑋所犯均係死刑、無期徒刑、最輕本刑為3年
    以上有期徒刑以外之罪，其於準備程序進行中就被訴事實為
    有罪之陳述，經受命法官告知簡式審判程序之旨，並聽取當
    事人之意見後，本院合議庭認無不得或不宜改依簡式審判程
    序進行之情形，爰依刑事訴訟法第273條之1第1項、第284條
    之1規定，裁定由受命法官獨任進行簡式審判程序。又本件
    所引屬於審判外陳述之傳聞證據，依同法第273條之2規定，
    不受第159條第1項關於傳聞法則規定之限制，依法有證據能
    力，合先敘明。
二、首揭犯罪事實，業據李志瑋於警詢、偵訊及本院審理時坦承
    不諱（見偵卷第13頁至第21頁、第157頁至第160頁、審訴卷
    第83頁、第209頁、第223頁、第330頁、第333頁），核與共
    同正犯丁志興（見偵卷第27頁至第33頁、第157頁至第160頁
    、第337頁至第339頁、審訴卷第83頁、第98頁、第209頁、
    第223頁、第237頁）、李政鴻（見偵卷第39頁至第45頁、第
    157頁至第160頁、審訴卷第83頁、第209頁、第223頁、第23
    7頁）於警詢、偵訊及本院審理時陳述、告訴人宋杰峰於警
    詢之指述（見偵卷第205頁至第208頁）、證人即現場目擊證
    人林佳鋐於警詢之證述（見偵卷第53頁至第55頁）、證人即
    現場目擊者羅冠博於警詢之證述（見偵卷第59頁至第61）情
    節一致，並有與其等所述相符之扣案李志瑋、丁志興、李政
    鴻犯案所穿衣褲及臺北市政府警察局萬華分局搜索扣押筆錄
    、扣押物品目錄表物品（見偵卷第83頁至第105頁）、攝得
    案發經過之現場監視器錄影檔案光碟及翻拍照片（見偵卷第
    109頁至第113頁）、告訴人受傷倒地現場照片（見偵卷第11
    3頁至第114頁）、國立臺灣大學醫學院附設醫院檢附告訴人
    病歷紀錄（見偵卷第219頁至第331頁）在卷可稽，足認李志
    瑋上開任意性自白與事實相符，堪可作為認定事實之依據，
    綜此，本件事證明確，李志瑋犯行堪以認定，俱應予依法論
    科。　　
三、核李志瑋所為，均係犯刑法第277條第1項之傷害罪。李志瑋
    與丁志興、李政鴻間，就本件犯行具有犯意聯絡與行為分擔
    ，應論以共同正犯。
四、爰審酌李志瑋為智識正常之人，於本案前並不認識告訴人，
    僅因主觀上認告訴人理論態度不佳，竟與丁志興、李政鴻各
    持首揭兇器在人車往來要道上共同攻擊告訴人，致告訴人受
    有首揭嚴重傷勢，並對現場其他民眾造成極大衝擊，嚴重敗
    壞社會治安，應予非難。兼衡李志瑋犯後均坦認犯行，並撤
    回其對告訴人所提傷害告訴先示誠意，然未賠償任何金額予
    告訴人或與之達成和解。並考量李志瑋陳稱：國中畢業之最
    高學歷，現從事粗工，日薪約新臺幣1,300元，需扶養祖父
    等語（見審訴卷第335頁）之智識程度及家庭經濟狀況，及
    告訴人所受傷勢、本件糾紛起源、李志瑋犯罪動機、目的、
    手段、犯罪所生危害及角色分工等一切情狀，量處如主文所
    示之刑。
五、李志瑋、丁志興、李政鴻於本案犯行各持用之露營刀1支、
    折疊刀1支、熱熔膠條1支，係供其等犯本件之罪所用之物，
    經丁志興、李政鴻一致陳稱係放置在首揭李志瑋小客車上之
    物品等語（見偵卷第30頁、第43頁），而李志瑋亦到庭陳稱
    上開物品均係放在其車上之露營用品等語（見審訴卷第334
    頁），足見均為李志瑋所有，應依刑法第38條第2項前段規
    定，於李志瑋所犯本件之罪之主文內宣告沒收，並依同條第
    4項規定，諭知於全部或一部不能沒收或不宜執行沒收時，
    追徵其價額。至扣案李志瑋之衣褲，固係其於本件犯行所穿
    衣物，然此非違禁物，且未替本件犯罪行為及結果施加特別
    助力，應認僅為犯罪證據而非屬供犯罪所用之物，爰不予宣
    告沒收。
據上論斷，依刑事訴訟法第299條第1項前段、第273條之1第1 項
，判決如主文。
本案經檢察官洪敏超提起公訴，檢察官朱玓到庭執行職務。
中　　華　　民　　國　　111 　年　　8 　　月　　11　　日
                  刑事第二十庭  法  官  宋恩同
以上正本證明與原本無異。
如不服本判決應於收受送達後20日內向本院提出上訴書狀，並應
敘述具體理由；其未敘述上訴理由者，應於上訴期間屆滿後20日
內向本院補提理由書（均須按他造當事人之人數附繕本）「切勿
逕送上級法院」。告訴人或被害人如對於本判決不服者，應具備
理由請求檢察官上訴，其上訴期間之計算係以檢察官收受判決正
本之日期為準。因疫情而遲誤不變期間，得向法院聲請回復原狀
。
                                書記官  黃勤涵
中　　華　　民　　國　　111 　年　　8 　　月　　12　　日
附錄本案論罪科刑法條：
中華民國刑法第277條
傷害人之身體或健康者，處5年以下有期徒刑、拘役或50萬以下
罰金。
犯前項之罪，因而致人於死者，處無期徒刑或7年以上有期徒刑
；致重傷者，處3年以上10年以下有期徒刑。